

Julien MONTY Développeur Web Full Stack

Localisation

Téléphone

Web

Email

Rieux-Volvestre, France +33 6 52 72 03 55

konpa.github.io

julien.monty@gmail.com

INTRODUCTION

Comment je me définis.

J'ai 33 ans et je suis développeur web full-stack basé sur la commune de Rieux-Volvestre (Haute-Garonne, 31). Je suis spécialisé sur le framework PHP Laravel (côté back-end) et le framework Javascript Vue.js (côté front-end).

Ma passion pour le développement web me pousse à donner le meilleur de moi-même pour chaque projet, ainsi qu'à perfectionner mes connaissances dans le domaine du web en me tenant régulièrement informé des dernières innovations.

Je m'interesse à l'informatique, et plus généralement aux technologies, depuis mon plus jeune âge. C'est à 16 ans que j'ai commencé mon apprentissage du développement web, qui s'est très vite transformé en passion. C'est donc tout naturellement que j'en ai fait mon métier à plein temps après avoir travaillé quelques années dans le domaine de l'informatique.

COMPÉTENCES

Mes domaines de compétence.



FRONT-END

Je développe des interfaces claires, rapides et simple à utiliser. Mes frameworks favoris sont Vue.js pour le Javascript et Bootstrap pour le CSS.



BACK-END

Je développe des applications PHP utilisant l'architecture MVC afin d'optimiser les performances et la maintenabilité de celles-ci. Mon framework PHP favori est Larayel.



GRAPHISME

Je design des interfaces pour le web ainsi que pour l'impression (flyer, logo, carte de viste, etc.). Pour cela, j'utilise principalement la suite Adobe (Photoshop, Illustrator, XD).



SERVEUR

J'installe, je configure et je maintiens des serveurs web Linux (Debian). J'utilise la virtualisation pour mes environnements de développement (Docker, Vagrant, VMWare).

LANGUAGES

Mes languages de prédilection.

85% HTML

80% PHP

70% SQL

80% CSS

75% JAVASCRIPT

65% UI/UX

J'ai aussi de l'expérience dans les languages suivants : Ruby, Python, LaTeX.

OUTILS

Mes Outils de prédilection.

85% LARAVEL

70% WORDPRESS

65% WEBPACK

80% PHOTOSHOP

80% VUE.JS

80% GIT

75% OS (WINDOWS, OSX, LINUX)

80% ILLUSTRATOR

J'ai aussi de l'expérience avec les outils suivants : JQuery, Prestashop, Angular JS, Ruby On Rails, Virtualisation (Vagrant, Docker, VMWare), Amazon AWS, Visual Studio Code, Atom, Premiere Pro, After Effects.

EXPÉRIENCE

Mon parcours professionel.

2019 - Présen

AB CUBE

Développeur Web Full Stack

Télétravail (100%)

2016 - 2019

BEPROJECT

Développeur Web Full Stack & Graphiste

Mazamet, France

2015 - 2017

FREELANCE - UNPIXEL

Développeur Web Full Stack & Graphiste

astres France

2012 - 2014

DEVOTEAM

Technicien Informatique

Castres, France

2011 - 2012

ACCENTURE

Technicien Informatique

Dublin, Irlande

2010 - 2011

HEWLETT-PACKARD

Coach Informatique

Rabat, Maroc

2010 - 2013

HEWLETT-PACKARD

Technicien Informatique

Dublin, Irlande

Développement et maintenance d'une application web de pharmacovigilance (SafetyEasy®). Aussi en charge des développements sur mesure pour des clients majeurs comme L'Oréal et l'ANSM (Agence nationale de sécurité du médicament et des produits de santé).

Développement, déploiement et maintenance d'applications web métier pour des grands comptes dans le domaine pharmaceutique (Pierre Fabre) et automobile (Peugeot Maurel) notamment.

Supervision d'une équipe de 4-5 développeurs web. Mise en place et maintenance d'infrastructures serveurs pour le web.

Développement (maquettage fonctionnel et graphique, intégration, déploiement, maintenance) de sites web sur mesure ou de type CMS pour des TPE/PME. Créations graphiques de logos, flyers, cartes de visite, etc.

Support informatique pour le compte de l'entreprise Pierre Fabre.

Support informatique pour le compte de l'entreprise Freeport.

Mission de 3 mois pour former les techniciens informatique sur place.

Support / Coaching informatique pour le compte de l'entreprise Total.

ETUDES

Mon parcours scolaire.

2008

INSTITUT CATHOLIQUE

Licence de droit (non validée)

Toulouse, France

2006

LYCÉE PIERRE D'ARAGON

Baccalauréat Scientifique~

Muret, France

Première année de droit validée à l'Institut Catholique de Toulouse.

Obtention du BAC Scientique option Physique-Chimie avec mention Assez Bien.

85% ANGLAIS

LANGUES

Les langues que je parle.

LOISIRS

Comment j'occupe mon temps libre.

99% FRANÇAIS



TENNIS

Je pratique le tennis en compétition depuis 15 ans et j'ai donné des cours pendant 5 ans en temps qu'initiateur à des jeunes de 5 à 17 ans.



PHOTOGRAPHIE

Je pratique la photographie depuis quelques années. J'aime la photographie animalière, de paysage et la macro-photographie.



TRAIL - RANDONNÉE

Je pratique le trail en compétition et j'aime beaucoup randonner en pleine nature.



JEUX VIDÉOS

Je joue aux jeux vidéos depuis que je suis tout petit et encore aujourd'hui quand il me reste un peu de temps libre.